【裁判字號】    97,訴,1230
【裁判日期】    970506
【裁判案由】    毒品危害防制條例
【裁判全文】
臺灣板橋地方法院刑事判決              97年度訴字第1230號
公  訴  人  臺灣板橋地方法院檢察署檢察官
被      告  甲○○
上列被告因違反毒品危害防制條例案件，經檢察官提起公訴（97
年度毒偵字第1356號），本院受理後被告為有罪之陳述，經合議
庭裁定由受命法官獨任進行簡式審判程序，判決如下：
    主  文
甲○○施用第一級毒品，累犯，處有期徒刑壹年。
    事  實
一、甲○○前於民國87年間因施用毒品案件，經本院以87年度毒
    聲字第1263號裁定送觀察、勒戒後，認無繼續施用毒品之傾
    向，經臺灣板橋地方法院檢察署檢察官於87年9 月3 日以87
    年度偵字第8842號、87年度偵字第19079 號為不起訴處分確
    定；又於同年間因施用毒品案件，經本院以87年度毒聲字第
    3304號裁定送觀察、勒戒後，認無繼續施用毒品之傾向，經
    臺灣板橋地方法院檢察署檢察官於88年1 月29日以88年度偵
    字第24080 號、88年度偵字第24182 號為不起訴處分確定。
    又於87年間因犯偽造文書罪，經本院於87年12月29日以87年
    度易字第3748號判處有期徒刑二年六月，於88年4 月12日確
    定；又於88年間因施用毒品案件，經本院以88年度毒聲字第
    2304號裁定令入戒治處所施以強制戒治並經臺灣板橋地方法
    院檢察署檢察官提起公訴，其中強制戒治部分於89年6 月23
    日停止戒治所餘期間付保護管束，迄89年9 月5 日期滿，起
    訴部分則經本院於89年5 月30日以89年度易字第989 號判處
    有期徒刑六月，於89年6 月26日確定；又於88年間因犯偽造
    文書罪，經本院於88年11月25日以88年度訴字第1726號判處
    有期徒刑一年，於88年12月20日確定，前開兩案罪刑，再經
    本院以89年度聲字第1917號裁定應執行有期徒刑一年四月確
    定，嗣上揭案件罪刑經接續執行，於92年1 月30日假釋出監
    並付保護管束。又於92年間犯竊盜罪，經本院於92年12月23
    日以92年度易字第2933號判處有期徒刑三月，於93年1 月29
    日確定；又於同年間因施用毒品案件，經本院以92年度毒聲
    字第2861號裁定令入戒治處所施以強制戒治，經提起抗告，
    由臺灣高等法院以93年度毒抗字第10號駁回抗告確定，並由
    臺灣板橋地方法院檢察署檢察官提起公訴，其中強制戒治部
    分於93年1 月9 日因法律修正報結出所，起訴部分則經本院
    於93年1 月6 日以92年度訴字第2373號判處有期徒刑八月，
    於93年2 月13日確定，上開兩案罪刑，再經本院以93年度聲
    字第554 號裁定應執行有期徒刑十月確定，於93年1 月9 日
    入監，並與前開假釋經撤銷後所餘殘刑之有期徒刑十月又十
    七日接續執行，迄94年9 月13日縮刑期滿執行完畢（構成累
    犯）。甲○○又於95年間因犯搶奪罪，經臺灣臺北地方法院
    於95年11月17日以95年度訴字第1721號判處有期徒刑八月、
    八月，應執行有期徒刑十月，於95年12月19日確定；又於同
    年間因施用毒品案件，經同院於96年4 月30日以95年度訴字
    第3582號判處有期徒刑十月，於96年6 月21日確定，上開兩
    案罪刑，再經同院以96年度聲減字第6395號裁定各減為有期
    徒刑四月、四月、五月，應執行有期徒刑十月確定；又於96
    年間因犯偽造文書等罪，經臺灣高等法院於96年12月11日以
    96年度上訴字第4329號判處有期徒刑七月（偽造文書部分）
    、六月（竊盜部分），各減為有期徒刑三月又十五日、三月
    ，應執行有期徒刑六月，於97年1 月14日確定（嗣上揭兩案
    罪刑經接續執行，於97年1 月19日入監，現尚執行中）。猶
    不知悔改，竟仍基於施用第一級毒品海洛因之犯意，於96年
    11月29日晚上7 時許，在其位於臺北縣中和市○○街124 號
    居處，以注射針筒注入體內之方式施用第一級毒品海洛因一
    次。嗣於96年11月30日下午3 時10分許，在上址居處為警持
    搜索票進行搜索而查獲，且經警採尿驗悉。
二、案經臺北市政府警察局大安分局報請臺灣板橋地方法院檢察
    署檢察官偵查起訴，經本院合議庭裁定以簡式審判程序審理
    。
    理  由
一、訊據被告甲○○於本院審理時對其於上揭時、地施用第一級
    毒品海洛因一次之犯行，業已坦承不諱，又被告經警詢問後
    所採集之尿液經送檢驗結果，呈施用第一級毒品海洛因之鴉
    片類藥物陽性反應，有臺灣尖端先進生技醫藥股份有限公司
    於96年12月20日出具之濫用藥物檢驗報告一件附卷可稽。再
    者，被告前於87年間因施用毒品案件，經本院以87年度毒聲
    字第1263號裁定送觀察、勒戒後，認無繼續施用毒品之傾向
    ，經臺灣板橋地方法院檢察署檢察官於87年9 月3 日以87年
    度偵字第8842號、87年度偵字第19079 號為不起訴處分確定
    ；又於同年間因施用毒品案件，經本院以87年度毒聲字第33
    04號裁定送觀察、勒戒後，認無繼續施用毒品之傾向，經臺
    灣板橋地方法院檢察署檢察官於88年1 月29日以88年度偵字
    第24080號、88年度偵字第24182號為不起訴處分確定；又於
    88年間因施用毒品案件，經本院以88年度毒聲字第2304號裁
    定令入戒治處所施以強制戒治並經臺灣板橋地方法院檢察署
    檢察官提起公訴，其中強制戒治部分於89年6 月23日停止戒
    治所餘期間付保護管束，迄89年9 月5 日期滿，起訴部分則
    經本院於89年5 月30日以89年度易字第989 號判處有期徒刑
    六月，於89年6 月26日確定；又於92年間因施用毒品案件，
    經本院以92年度毒聲字第2861號裁定令入戒治處所施以強制
    戒治，經提起抗告，由臺灣高等法院以93年度毒抗字第10號
    駁回抗告確定，並由臺灣板橋地方法院檢察署檢察官提起公
    訴，其中強制戒治部分於93年1 月9 日因法律修正報結出所
    （非執行完畢釋放），起訴部分則經本院於93年1 月6 日以
    92年度訴字第2373號判處有期徒刑八月，於93年2 月13日確
    定；又於95年間因施用毒品案件，經臺灣臺北地方法院於96
    年4 月30日以95年度訴字第3582號判處有期徒刑十月，於96
    年6 月21日確定，再經同院以96年度聲減字第6395號裁定減
    為有期徒刑五月確定，此有臺灣高等法院被告前案紀錄表附
    卷可按，從而本件雖係在觀察、勒戒及強制戒治執行完畢釋
    放後五年以後所為犯行，但被告已於五年內再犯施用毒品案
    件，且經裁判確定，顯見其再犯率甚高，原實施觀察、勒戒
    或強制戒治，已無法收其實效，而無五年戒斷期之存在，自
    無再經觀察、勒戒及強制戒治之必要，應由檢察官逕行起訴
    （最高法院95年度臺非字第59號、95年度臺非字第65號判決
    要旨參照）。綜上，足認被告自白與事實相符，罪證明確，
    犯行洵堪認定。
二、查海洛因係毒品危害防制條例第2 條第2 項第1 款所列之第
    一級毒品。核被告所為，係犯毒品危害防制條例第10條第1
    項之施用第一級毒品罪。被告於施用毒品海洛因而持有該毒
    品之低度行為，應為施用之高度行為所吸收，不另論罪。查
    被告前於87年間因犯偽造文書罪，經本院於87年12月29日以
    87年度易字第3748號判處有期徒刑二年六月，於88年4 月12
    日確定；又於88年間因施用毒品案件，經本院於89年5 月30
    日以89年度易字第989 號判處有期徒刑六月，於89年6 月26
    日確定；又於同年間因犯偽造文書罪，經本院於88年11月25
    日以88年度訴字第1726號判處有期徒刑一年，於88年12月20
    日確定，前開兩案罪刑，再經本院以89年度聲字第1917號裁
    定應執行有期徒刑一年四月確定，嗣上揭案件罪刑經接續執
    行，於92年1 月30日假釋出監並付保護管束；又於92年間再
    犯竊盜罪，經本院於92年12月23日以92年度易字第2933號判
    處有期徒刑三月，於93年1 月29日確定；又於同年間因施用
    毒品案件，經本院於93年1 月6 日以92年度訴字第2373號判
    處有期徒刑八月，於93年2 月13日確定，上開兩案罪刑，再
    經本院以93年度聲字第554 號裁定應執行有期徒刑十月確定
    ，於93年1 月9 日入監，並與前開假釋經撤銷後所餘殘刑之
    有期徒刑十月又十七日接續執行，迄94年9 月13日縮刑期滿
    執行完畢，有臺灣高等法院被告前案紀錄表在卷可按，其於
    有期徒刑執行完畢後五年以內故意再犯本案之罪，係屬累犯
    ，應依刑法第47條第1 項之規定加重其刑。爰審酌被告不思
    尋求正當之身心發展，前曾有多次毒品前科，不知警惕，竟
    又施用足以導致精神障礙、性格異常，甚至造成生命危險之
    毒品，戕害一己之身心健康，對社會治安可能之危害程度非
    微，惟其於犯罪後尚能坦承犯行等一切情狀，量處如主文所
    示之刑，以示懲儆。
據上論斷，應依刑事訴訟法第273 條之1 第1 項、第299 條第1
項前段，毒品危害防制條例第10條第1 項，刑法第11條前段、第
47條第1 項，判決如主文。
本案經檢察官劉仕國到庭執行職務
中    華    民    國    97    年    5     月    6     日
                  刑事第一庭    法  官  張江澤
以上正本證明與原本無異。
如不服本判決，應於判決送達後10日內，向本院提出上訴狀。
                                書記官  林怡秀
中    華    民    國    97    年    5     月    6     日
附錄本案論罪科刑法條全文：
毒品危害防制條例第10條
施用第一級毒品者，處六月以上五年以下有期徒刑。
施用第二級毒品者，處三年以下有期徒刑。


司法院資訊處製作；財團法人民間司法改革基金會備份。
